Inventaris van het archief van de Hoofdinspectie der Volkshuisvesting, 1920-1946
Nationaal Archief, Den Haag
- NAAR ONDERWERP INGEDEELDE STUKKEN, 2.
  - Advisering, onderzoek en verstrekking van inlichtingen, 2.2
    - Wettelijke regelingen, 2.2.1
      - Rapport van de Hoofdinspecteur betreffende overheidsbemoeiing inzake volkshuisvesting., z.d; 82; 1 deel
    - Volkshuisvesting op landelijk niveau, 2.2.2
      - Woningbehoefte en -voorziening, 2.2.2.1
        - Stukken betreffende peilingen van de woningbehoefte, woningproduktie en het woningtekort in Nederland., 1922-1923; 83; 1 omslag
        - Stukken betreffende het verrichten van een onderzoek bij een aantal Nederlandse gemeenten ter verkrijging van een overzicht van de woningbehoefte., 1923-1924; 84; 1 omslag
        - Staten houdende overzichten van leegstaande en in aanbouw zijnde woningen in de mijnstreek verstrekt door de inspecteur in Limburg, met geleidebrieven., 1924-1932; 85; 1 pak
        - Stukken betreffende het overleg met het Centraal Bureau voor de Statistiek over de vraag hoe de volkstelling van 1930 dienstbaar kan worden gemaakt voor het verkrijgen van woning-statistische gegevens., 1927-1937; 86; 1 omslag
        - Stukken betreffende door de provincies verstrekte opgaven van onbewoonbaar verklaarde woningen in de Nederlandse gemeenten over de jaren 1933-1938., 1934-1939; 87; 1 omslag
        - Stukken betreffende het verstrekken van advies bij de totstandkoming van de circulaire van 6 januari 1940 nr 152 M/P inzake krotopruiming., 1939-1940; 88; 1 omslag
        - Stukken betreffende de gemeentelijke opgaven van leegstaande woningen ter verkrijging van een inzicht in de beschikbare woningruimte., 1940; 89-90; 2 pakken
          - Groningen, Friesland, Drenthe, Overijssel, Gelderland, Utrecht, Noord-Holland, Zuid-Holland en Zeeland, 89
          - Noord-Brabant en Limburg, 90
        - Stukken betreffende het verstrekken van een opgave door de inspecteurs over de in de gemeenten van hun ambtsgebieden ontstane oorlogsschade aan de woningvoorraad., 1940-1945; 91; 1 pak
        - Stukken betreffende het houden van een enquête onder de Nederlandse gemeenten inzake de beschikbaarheid van bouwterreinen voor woningbouw., 1941-1942; 92-93; 2 pakken
          - 1941, 92
          - 1941-1942, 93
        - Stukken betreffende het in overleg met de inspecteurs in de ambtsgebieden ingestelde woningonderzoek ter verkrijging van een beeld van de toekomstige woningvoorziening., 1941-1946; 94; 1 pak
        - Stukken betreffende het verstrekken van advies inzake de woningschaarste in Nederland., 1942; 95; 1 omslag
        - Brief aan de Algemeen Commissaris voor de Wederopbouw houdende statistische gegevens omtrent de te verwachten woningbehoefte en de gewenste aanbouw, met bijlage., 1946; 96; 1 omslag
      - Ruimtelijke ordening, 2.2.2.2
        - Stukken betreffende het verlenen van bemiddeling bij het verstrekken van een bedrag aan ir. W. van Tijen als tegemoetkoming in de uitgave van de studie, getiteld Grafieken voor het behandelen van verkavelingsvraagstukken., 1927-1929; 97; 1 omslag
        - Stukken betreffende het verstrekken van advies inzake het autoritaire optreden van de Vaste Commissie voor uitbreidingsplannen in Noord-Holland ten opzichte van gemeenten bij de samenstelling van uitbreidingsplannen., 1927-1930; 98; 1 pak
        - Stukken betreffende het voeren van overleg met het ministerie van Waterstaat en de inspecteurs inzake vaststelling van rooilijnen met betrekking tot lintbebouwing langs de verkeerswegen., 1928-1930; 99; 1 omslag
        - Stukken betreffende het verstrekken van advies inzake de door Gedeputeerde Staten van Noord-Holland gevraagde goedkeuring van de bij besluit van 19 december 1939 nr XVIII door Provinciale Staten vastgestelde uitwegenverordening., 1940; 100; 1 omslag
        - Stukken betreffende het verstrekken van advies inzake het beroep van de gemeenteraad van Bloemendaal tegen het besluit van Gedeputeerde Staten van Noord-Holland van 10 januari 1940 nr 82 tot het vaststellen van een streekplan voor Kennemerland-Zuid., 101; 1 omslag
        - Stukken betreffende het verstrekken van advies inzake de wijziging van de Woningwet en het Woningbesluit betreffende de voorbereiding en inrichting van streekplannen alsmede over de instelling en organisatie van de Rijksdienst van het Nationale Plan., 1940-1941.; 74
        - Stukken betreffende het verstrekken van inlichtingen aan de Abteilung Planung van het bureau van de Rijkscommissaris inzake de totstandkoming en coördinatie van streekplannen en de voorbereiding van een nationaal plan., 1940-1941; 102; 1 omslag
        - Stukken betreffende een onderzoek naar de stand van het uitbreidingsplanwerk in de ambtsgebieden van de inspecteurs., 1941-1942; 103; 1 omslag
        - Stukken betreffende het verstrekken van advies inzake het inschakelen van de afdeling Stedebouw van de Nederlandse Spoorwegen bij de voorbereiding van uitbreidingsplannen., 1941-1942; 104; 1 omslag
        - Stukken betreffende het verstrekken van advies inzake de behandeling, beoordeling en vaststelling van uitbreidingsplannen in de ambtsgebieden van de inspecteurs., 1941-1946; 105; 1 pak
        - Stukken betreffende het verstrekken van advies inzake de moeilijkheden bij de lopende onteigeningsprocedures in de gemeenten in het belang van de volkshuisvesting., 1945; 106; 1 omslag
      - Financiering woningbouw, 2.2.2.3
        - Stukken betreffende de totstandkoming en wijziging van een honorariumregeling voor architecten in de volkswoningbouw in overleg met de Bond van Nederlandse Architecten en de Nationale Woningraad., 1920-1935; 107; 1 pak
        - Stukken betreffende het verstrekken van advies inzake het beschikbaarstellen van premies voor de bouw van middenstandswinkelwoningen., 1922; 108; 1 omslag
        - Stukken betreffende het verstrekken van advies inzake het verlenen van bouwkredieten en hypotheken in de particuliere woningbouw., 1922; 109; 1 omslag
        - Stukken betreffende het verstrekken van advies inzake nadere bepalingen betreffende het toezicht op aanwijzing en aanbesteding van met rijkssteun volgens de Woningwet uit te voeren werken., 1922; 110; 1 omslag
        - Stukken betreffende het verstrekken van advies over de vraag in hoeverre de kosten van het gemeentelijk toezicht op de uitvoering van de woningbouw kan worden bestreden uit het Rijksvoorschot., 1922; 111; 1 omslag
        - Brief van de minister van Arbeid, Handel en Nijverheid aan de inspecteurs inzake de toegekende premies en voorschotten voor de woningbouw aan gemeenten., 1923; 112; 1 stuk
        - Nota en totstandkoming van de gewijzigde nota van de Hoofdinspecteur inzake de nadelen van het vigerende annuïteitenstelsel bij woningwetvoorschotten, alsmede reacties op de nota's., 1927-1933; 113; 1 pak
        - Stukken betreffende het verrichten van onderzoeken bij enkele Nederlandse gemeenten en architecten ter verkrijging van een inzicht in het verloop van de bouwkosten in Nederland en in het percentage van de stichtingskosten van woningen in vergelijking met de stichtingskosten van 1914., 1934; 114; 1 omslag
        - Stukken betreffende het verstrekken van advies inzake de werking van de door de Commissie voor het opstellen van regelen voor stedebouwkundig werk samengestelde regeling betreffende de honorering van de stedebouwkundige., 1936; 115; 1 omslag
        - Stukken betreffende totstandkoming en wijziging van de circulaire van 23 juni 1938 nr 5462 M/P inzake beschikbaarstelling van premies voor verbetering van arbeiderswoningen., 1936-1940; 116; 1 omslag
        - Stukken betreffende het verstrekken van advies inzake het door aannemers ondervonden nadeel bij de uitvoering van overeenkomsten ten gevolge van de gewijzigde monetaire toestand., 1937; 117; 1 omslag
        - Stukken betreffende het verstrekken van advies aan de Regeringscommissaris voor de Wederopbouw inzake de bouwkosten van verschillende typen arbeiderswoningen., 1940; 118; 1 omslag
        - Nota van de Hoofdinspecteur inzake de stijging der bouwkosten., 1941; 119; 1 stuk
        - Stukken betreffende het bemiddelen in het geschil tussen de Algemeen Gemachtigde voor de Wederopbouw en voor de Bouwnijverheid en Bredero's Bouwbedrijf N.V. inzake door laatstgenoemde gemaakte teken- en architectuurkosten bij de bouw van woningen in sintelbeton-montagebouw., 1943; 120; 1 omslag
          Zie tevens inv.nr 139.
        - Stukken betreffende de totstandkoming van een publicatie van de Hoofdinspectie voor de Volkshuisvesting betreffende de kosten van de bouwgrond voor arbeiderswoningen naar aanleiding van een onderzoek bij de diensten Gemeentewerken., 1944-1945; 121; 1 pak
        - Circulaires van het College van Algemene Commissarissen voor de Wederopbouw inzake voorschotten en bijdragen voor noodwoningbouw en inzake de wederopbouw van boerderijen., 1945; 122; 1 omslag
        - Brief aan de Algemeen Commissaris voor de Wederopbouw houdende een reactie op de nota van H.T. Zwiers op de voorstellen van de heren van Saane en Rustige inzake financiële steun van overheidswege voor woningbouw door particulieren en instellingen, met bijlage., 1946; 123; 1 omslag
      - Exploitatie van woningwet- en huurwoningen, 2.2.2.4
        - Stukken betreffende het verstrekken van advies inzake de vaststelling van de onderhoudsuitgaven voor noodwoningen op de jaarlijkse exploitatierekening., 1921-1945; 124; 1 omslag
        - Stukken betreffende het verstrekken van advies inzake de huurbepaling van woningwetwoningen in de mijnstreek., 1923-1933; 125; 1 omslag
        - Stukken betreffende de totstandkoming van het rapport Wenken en normen voor het onderhoudsbeheer van woningwetcomplexen., 1924-1935; 126; 1 pak
        - Nota aan J. Bakker, referendaris bij de Generale Thesaurie van het ministerie van Financiën, inzake de lasten van de overheid bij de exploitatie van woningen te Amsterdam., 1935; 127; 1 stuk
        - Stukken betreffende het verrichten van onderzoeken bij de grootste Nederlandse gemeenten tot het verkrijgen van een inzicht in de huurverlaging., 1935-1936; 128; 1 pak
        - Stukken betreffende het verstrekken van advies inzake de moeilijkheden voor huizenbezitters bij de exploitatie van huurwoningen., 1940; 129; 1 omslag
        - Stukken betreffende ontwerp en toepassing van een circulaire inzake huurverhoging bij de onderverhuur van woningwetwoningen., 1943-1945; 130; 1 omslag
        - Nota aan de minister houdende een advies inzake een algemene huurverhoging voor woningen., 1945; 131; 1 stuk
        - Stukken betreffende het verstrekken van advies inzake de verlenging van de bewoningstermijn voor noodwoningen., 1945; 132; 1 omslag
        - Stukken betreffende het verlenen van advies inzake de exploitatiekosten van noodwoningen., 1945-1946; 133; 1 omslag
        - Brief aan de Algemeen Commissaris voor de Wederopbouw houdende een reactie op de nota van het Nederlands Instituut voor Volkshuisvesting en Stedebouw inzake bezwaren tegen de bouw en exploitatie van noodwoningen, met bijlage., 1946; 134; 1 omslag
      - Bouwnijverheid en bouwmaterialen, 2.2.2.5
        - Stukken betreffende het verstrekken van advies inzake het gebruik van ampasiet als bouwmateriaal., 1933-1934; 135; 1 omslag
        - Tekeningen, type landarbeiderswoningen., 1938; 136; 1 omslag
        - Stukken betreffende het verstrekken van advies aan de Regeringscommissaris voor de Wederopbouw inzake het voortzetten van de in uitvoering zijnde werken op het gebied van de woningbouw., 1940; 137; 1 omslag
        - Stukken betreffende het verlenen van advies inzake het gebruik van kalkzandsteen voor de woningbouw., 1940-1945; 138; 1 omslag
        - Stukken betreffende het verstrekken van advies inzake de bouw van woningen met sintelbetonsteen door Bredero's Bouwbedrijf N.V. te Utrecht., 1941-1942; 139; 1 omslag
          Zie tevens inv.nr 120.
        - Stukken betreffende het verstrekken van advies inzake de voorschriften met betrekking tot de vervanging van materialen en de toepassing van bepaalde constructiewijzen., 1941-1942; 140; 1 omslag
        - Stukken betreffende het verstrekken van advies inzake het opnemen van bepalingen in de gemeentelijke bouwverordeningen die verband houden met de door de Algemeen Gemachtigde voor de Wederopbouw uitgevaardigde maatregelen ter besparing van bouwmaterialen, 1941-1942.; 178
        - Stukken betreffende het verlenen van bemiddeling tussen het ministerie en Rijksgebouwendienst inzake bouw van barakkenkampen ten behoeve van de Nederlandse Arbeidsdienst., 1941-1943; 141; 1 omslag
        - Stukken betreffende overleg met de inspecteurs inzake de noodzaak tot de bouw van noodwoningen., 1941-1945; 142; 1 pak
        - Stukken betreffende het verstrekken van advies aan de Gemachtigde voor de Noodwoningbouw inzake het bouwen van noodwoningen voor fabrieksarbeiders in niet door het oorlogsgeweld geteisterde gebieden., 1945; 143; 1 omslag
        - Stukken betreffende het verstrekken van advies aan het College van Algemene Commissarissen voor de Wederopbouw inzake het rapport betreffende organisatie van research op het gebied van constructies van gebouwen en woninginrichting van C.G.D. Maarschalk., 1945; 144; 1 omslag
        - Stukken betreffende het verstrekken van advies inzake de bouw van woningen in Nederland door Zwitserse ondernemingen., 1945; 145; 1 omslag
      - Bouwvakarbeid, 2.2.2.6
        - Stukken betreffende door de Rijksdienst der Werkloosheidsverrekening en Arbeidsbemiddeling verstrekte overzichten van ingeschreven werkzoekende bouwvakarbeiders in de Nederlandse gemeenten., 1922-1940; 146-147; 2 pakken
          - 1922-1937, 146
          - 1938-1940, 147
        - Stukken betreffende het verstrekken van advies inzake verlenging en regularisatie van arbeidstijden in de bouwvakken., 1923-1927; 148; 1 omslag
        - Stukken betreffende het verstrekken van advies inzake de loontarieven voor heiwerkers., 1933-1939; 149; 1 omslag
        - Stukken betreffende het verrichten van een onderzoek bij de Nederlandse gemeenten tot het verkrijgen van een overzicht omtrent het loonpeil van schilders, timmerlieden en metselaars in verband met een indeling van gemeenten in klassen., 1934; 150; 1 pak
        - Stukken betreffende het verstrekken van informatie aan J. Bakker, referendaris bij de Generale Thesaurie van het ministerie van Financiën, over het aantal bouwvakarbeiders in Nederland., 1935; 151; 1 omslag
        - Stukken betreffende het verstrekken van advies inzake het doen verrichten van onderhoudswerk ter bestrijding van de werkloosheid in de bouw., 1940; 152; 1 omslag
        - Stukken betreffende het verlenen van advies inzake de loonregeling en arbeidsvoorwaarden voor bouwvakarbeiders., 1942-1945; 153; 1 pak
      - Overige volkshuisvestingsaangelegenheden, 2.2.2.7
        - Stukken betreffende het verstrekken van advies inzake de beschikbaarstelling van woningen voor tuberculose-patiënten., 1925-1927; 154; 1 omslag
        - Prae-advies getiteld De wenschelijkheid van het eengezinshuis voor het 32ste congres voor openbare gezondheidsregeling te Assen, alsmede reacties op het advies., 1926-1927; 155; 1 omslag
        - Stukken betreffende het verstrekken van inlichtingen over hetgeen in de grootste gemeenten wordt verricht met betrekking tot de bouw van goedkope arbeiderswoningen., 1934-1935; 156; 1 omslag
        - Stukken betreffende het verstrekken van advies aan de Inspecteur voor de Bescherming van de bevolking tegen Luchtaanvallen inzake richtlijnen voor het bouwen en inrichten van schuilplaatsen tegen luchtgevaar., 1936-1938; 157; 1 omslag
        - Stukken betreffende het verstrekken van advies inzake toepassing van het Algemeen Vorderingsbesluit 1940 op verzoek van de gemeenten Enschede, Peize en Geleen., 158; 1 omslag
        - Stukken betreffende het verstrekken van advies inzake de mogelijkheid tot het verminderen van het aantal bewoonde woonwagens en woonschepen in de provincie Friesland alsmede het vraagstuk van de vervangende bewoning., 1940-1941; 159; 1 omslag
        - Stukken betreffende het op verzoek van de Algemeen Gemachtigde voor de Wederopbouw en voor de Bouwnijverheid opstellen van concept-richtlijnen voor het ontwerpen en bouwen van woningen voor normale, grote en zeer grote gezinnen., 1944; 160; 1 omslag
    - Volkshuisvesting in de gemeenten, 2.2.3
      - Gemeentelijke regelgeving, bouw- en woningtoezicht, 2.2.3.1
        - Stukken betreffende de totstandkoming van een concept-handleiding voor het samenstellen van bebouwingsvoorschriften in gemeenten, ingevolge artikel 39 der Woningwet, opgesteld door H. van der Kaa en L. Lietaert Peerbolte, directeur-generaal van de Volksgezondheid., 1929-1933; 161; 1 pak
        - Stukken betreffende het verstrekken van inlichtingen over het ingrijpen door het hoger gezag in de gemeentelijke regeling van het bouw- en woningtoezicht., 1934-1935; 162; 1 omslag
        - Stukken betreffende de totstandkoming van de concept-modelvoorschriften voor garages als handleiding voor de gemeenten., 1934-1936; 163; 1 omslag
        - Stukken betreffende de totstandkoming van een model-verordening voor zomerhuizen als handleiding voor de gemeenten., 1934-1937; 164; 1 pak
        - Stukken betreffende het verstrekken van advies inzake het wijzigen van de gemeentelijke bouw- en woningvoorschriften in het kader van bescherming tegen luchtaanvallen., 1937-1941; 165; 1 omslag
        - Stukken betreffende het verlenen van medewerking aan de reorganisatie van het bouw-en woningtoezicht in de kleinere gemeenten in de ambtsgebieden van de inspecteurs., 1938-1946; 166; 1 pak
        - Stukken betreffende het verstrekken van advies aan de inspecteur van Noord-Holland inzake het opstellen van een herziening van de model-bouwverordening., 1939; 167; 1 omslag
        - Stukken betreffende het verrichten van een onderzoek bij Nederlandse gemeenten naar de mate van eenheid in verschillende bepalingen der bouwverordeningen., 1940-1941; 168-176; 8 pakken en 1 omslag
          - Algemeen, z.d, 168; 1 omslag
          - Groningen, Drenthe en Friesland, 1940-1941, 169
          - Overijssel en Utrecht, 1940-1941, 170
          - Gelderland, 1940-1941, 171
          - Noord-Holland, 1940-1941, 172
          - Zuid-Holland, 1940-1941, 173
          - Noord-Brabant, 1940-1941, 174
          - Zeeland, 1940-1941, 175
          - Limburg, 1940-1941, 176
        - Stukken betreffende het verstrekken van advies inzake de regeling van het bouw- en woningtoezicht in de gemeenten gelegen in de Bommelerwaard., 1940-1946; 177; 1 omslag
        - Stukken betreffende het verstrekken van advies inzake het opnemen van bepalingen in de gemeentelijke bouwverordeningen die verband houden met de door de Algemeen Gemachtigde voor de Wederopbouw uitgevaardigde maatregelen ter besparing van bouwmaterialen., 1941-1942; 178; 1 omslag
        - Stukken betreffende het verrichten van een onderzoek bij Nederlandse gemeenten ter verkrijging van inzicht in de gemeentelijke bebouwingsvoorschriften., 1941-1943; 179-183; 5 pakken
          - Groningen, Friesland en Drenthe, 1941-1943, 179
          - Overijssel, Gelderland en Utrecht, 1941-1943, 180
          - Noord-Holland, 1941, 181
          - Zuid-Holland, 1941-1943, 182
          - Zeeland, Noord-Brabant en Limburg, 1941-1943, 183
      - Afzonderlijke gemeenten, 2.2.3.2
        - Stukken betreffende het verstrekken van advies inzake de volkshuisvesting in de Nederlandse gemeenten., 1921-1946; 184-930; 182 pakken en 565 omslagen
          - Aalsmeer, 1928-1940, 184
          - Aardenburg, 1943-1944, 185
          - Abcoude-Baambrugge, 1939-1941, 186
          - Achtkarspelen, 1934-1945, 187
          - Achttienhoven, 1936-1940, 188
          - Alblasserdam, 1937-1945, 189
          - Alkemade, 1935-1945, 190
          - Alkmaar, 1925-1945, 191; 1 pak
          - Almelo, rubriek 39/28, 278/30 - 278/100, 1922-apr. 1939, 192; 1 pak
          - Almelo, rubriek 278/101 - 278/143, mei 1939-jan. 1940, 193; 1 pak
          - Almelo, rubriek 278/144 - 278/203, feb. 1940-1944, 194; 1 pak
          - Almkerk, 1938-1941, 195
          - Alphen aan den Rijn, 1937-1945, 196
          - Ambt-Hardenberg, 1928-1942, 197; 1 pak
          - Ambt-Vollenhove, 1936-1938, 198
          - Ameland, 1935-1939, 199
          - Amerongen, 1937-1944, 200
          - Amersfoort, 1925-1945, 201; 1 pak
          - Ammerstol, 1938-1941, 202
          - Ammerzoden, 1941-1942, 203
          - Amstenrade, 1942, 204
          - Amsterdam, Bouwverordeningen en bouwvergunningen, 1926-1937, 205; 1 pak
          - Amsterdam, Bouwprojecten, 1922-1941, 206-227
            - 900 betonnen arbeiderswoningen in de Watergraafsmeer (Betondorp), 1922-1926, 206; 1 pak
            - 6000 woningen in Amsterdam-West, 1922-1924, 207; 1 pak
            - 6000 woningen in Amsterdam-West, 1925-1934, 208; 1 pak
            - 72 woningen van de Woningbouwvereniging Eigen Haard, 70 woningen van de Algemene Woningbouwvereniging, 1924, 209
            - 1500 woningen in de Transvaalbuurt, Polanenbuurt, Buiksloterham en Heimansplein, 1925-1927, 210; 1 pak
            - 1500 woningen in de Transvaalbuurt, Polanenbuurt, Buiksloterham en Heimansplein, 1928-1932, 211; 1 pak
            - 56 woningen aan de Adelaarsweg in de Nieuwendammerham, 1926-1927, 212
            - 38 woningen aan de Kamperfoelieweg, 1930, 213
            - 600 woningen in tuindorp Oostzaan, 1930-1931, 214
            - 2200 woningen in tuindorp Uitweg en tuindorp Nieuwendam, 1932-1933, 215
            - 282 woningen op het terrein Landlust, Amsterdam-West (bouwplan Rochdale), 1932-1934, 216
            - 400 woningen op het terrein Landlust, Amsterdam-West (bouwplan Zomers Buiten), 1932-1934, 217; 1 pak
            - 247 woningen in de Maasstraat, 79 woningen aan de Kamperfoelieweg en 262 woningen in tuindorp Oostzaan, 1932-1938, 218
            - 464 woningen en 12 karrenbergplaatsen op de noordzijde van het IJ (Entosterrein), 1934-1936, 219
            - 244 woningen op het terrein Landlust, Amsterdam-West, (bouwplan Algemene Woningbouw Vereniging), 1935-1936, 220
            - 208 woningen op het terrein Landlust, Amsterdam-West (bouwplan Het Westen), 1935-1938, 221
            - 247 woningen in de Uiterwaardenstraat, Waalstraat en Moerdijkstraat, 1935-1938, 222
            - 2500 woningen in de Buikslootermeerpolder, 1935-1940, 223
            - Administratiegebouw en schuilplaatsen voor de Rijksverzekeringsbank, Apollolaan, 1936, 224
            - Flatgebouw aan de Weteringschans, 1938, 225
            - Bouwplan Midden-Damterrein, 1938-1939, 226
            - 96 en 92 woningen nabij het Amstelstation (Watergraafsmeer), 1938-1941, 227
          - Amsterdam, Gemeente-garantie, 1926-1941, 228; 1 pak
          - Amsterdam, Grondexploitatie, 1925-1929, 229
          - Amsterdam, Onbewoonbaarverklaringen, alfabetisch geordend op straatnaam, 1930-1941, 230-231
            - Anjelierstraat t/m 2e Looiersdwarsstraat, 1932-1941, 230; 1 pak
            - Lijnbaansgracht t/m Zeedijk, 1930-1941, 231; 1 pak
          - Amsterdam, Onbewoonde woningen, 1924-1929, 232
          - Amsterdam, Onteigeningen, 1927-1941, 233; 1 pak
          - Amsterdam, Premies voor het verbeteren van woningen als bedoeld in de circulaire van de minister van Binnenlandse Zaken van 23 juni 1938, nr. 5462 M/P, Afd. Volkshuisvesting, gewijzigd bij circulaire van 17 januari 1940, nr. 433 M/P, alsmede toepassing van eerstgenoemde circulaire, 1938-1946, 234-248; 14 pakken en 1 omslag
            Chronologisch geordend op aanvraagsjaar.
            - Rubriek 8/2223 - 8/2281, 1938, 234
            - Rubriek 8/2283 - 8/2357, 1938-1939, 235
            - Rubriek 8/2359 - 8/2413, 1939, 236
            - Rubriek 8/2414 - 8/2491, 1939, 237
            - Rubriek 8/2495 - 8/2568, 1939, 238
            - Rubriek 8/2571 - 8/2630, 1939-1940, 239
            - Rubriek 8/2631 - 8/2695, 1940, 240